臺灣臺中地方法院民事裁定
111年度簡上字第44號
上  訴  人  
即反訴原告  蔣育君  

                      居台中市○○區○○路○○巷0號000                           室 
被上訴人    
即反訴被告  廖秀芬  
訴訟代理人  蔡宗霖  

            蔡惠雅  

上列當事人間請求遷讓房屋等事件，上訴人提起反訴，本院裁定
如下：
    主    文
反訴駁回。
反訴訴訟費用由上訴人即反訴原告負擔。
    理    由
一、按當事人於簡易程序之上訴程序，為訴之變更、追加或提起
    反訴，致應適用通常訴訟程序者，不得為之，民事訴訟法第
    436條之1第2項定有明文。而簡易程序之適用範圍，依民事
    訴訟法第427條規定係指：「(第1項)關於財產權之訴訟，其
    標的之金額或價額在新臺幣(下同)五十萬元以下者，適用本
    章所定之簡易程序。(第2項)下列各款訴訟，不問其標的金
    額或價額一律適用簡易程序：一、因建築物或其他工作物定
    期租賃或定期借貸關係所生之爭執涉訟者。二、僱用人與受
    僱人間，因僱傭契約涉訟，其僱傭期間在1年以下者。三、
    旅客與旅館主人、飲食店主人或運送人間，因食宿、運送費
    或因寄存行李、財物涉訟者。四、因請求保護占有涉訟者。
    五、因定不動產之界線或設置界標涉訟者。六、本於票據有
    所請求而涉訟者。七、本於合會有所請求而涉訟者。八、因
    請求利息、紅利、租金、退職金或其他定期給付涉訟者。九
    、因動產租賃或使用借貸關係所生之爭執涉訟者。十、因第
    1款至第3款、第6款至第9款所定請求之保證關係涉訟者。十
    一、本於道路交通事故有所請求而涉訟者。十二、適用刑事
    簡易訴訟程序案件之附帶民事訴訟，經裁定移送民事庭者。
    (第3項)不合於前2項規定之訴訟，得以當事人之合意，適用
    簡易程序，其合意應以文書證之。」，是在簡易訴訟事件之
    第二審上訴程序提起反訴，仍須符合簡易訴訟程序之要件始
    得為之，倘逾越上開應適用簡易訴訟程序之範圍，致本件應
    適用通常訴訟程序者，其反訴即為不合法，不應准許。
二、本件上訴人即反訴原告(下稱上訴人)於民國111年8月19日言
    詞辯論期日當庭以言詞對被上訴人即反訴被告(下稱被上訴
    人)提起反訴，請求被上訴人賠償所受損害127萬5000元，並
    經記明筆錄，上訴人復於111年8月29日具狀補充反訴理由在
    卷。惟依上訴人提起反訴主張之訴訟標的法律關係為侵權行
    為損害賠償，訴訟標的金額為127萬5000元，顯然已逾前揭
    民事訴訟法第427條第1項規定之50萬元，亦非依同條第2項
    規定之法律關係而為請求，將致本件應適用通常訴訟程序，
    是依前揭民事訴訟法第436條之1第2項規定，不得為之。上
    訴人提起本件反訴為不合法，應予駁回。
三、依民事訴訟法第436條之1第2項、第95條、第78條，裁定如
    主文。
　　
中　　華　　民　　國　　111 　年　　9 　　月　 　6　　日
              民事第四庭  審判長法  官  吳國聖
　　　　　　　　　  
                                法  官  林宗成　　　　　
　　　　　　　　　
　　　　　　　　　              法  官　林金灶
　　　　　　　　　
正本係照原本作成。
本裁定不得抗告
中　　華　　民　　國　　111 　年　　9 　　月　 　6 　 日
                                書記官　莊金屏